【裁判字號】    94,訴,468
【裁判日期】    950209
【裁判案由】    恐嚇取財
【裁判全文】
臺灣嘉義地方法院刑事判決               94年度訴字第468號
公  訴  人  臺灣嘉義地方法院檢察署檢察官
被      告  甲○○原姓名:陳.
                    現於嘉義看守所羈押中
上列被告因恐嚇取財案件，經檢察官提起公訴（九十四年度偵緝
字第二九九號），本院判決如下：
    主  文
甲○○意圖為自己不法之所有，以恐嚇使人將第三人之物交付，
處有期徒刑柒月。
    事  實
一、甲○○（所涉賭博罪嫌部分，另案偵辦中）於民國九十四年
    二月十五日上午九時許，在嘉義縣朴子市○○路三三之二號
    「盛超商」店內，以該店內之「雪豹」電子遊戲機把玩時，
    因該遊戲機之賠率過低，致其金錢輸掉迨盡，經向店員乙○
    ○（另案偵辦中）理論，乙○○乃以電話向店長黃嘉政（另
    案偵辦中）反應，甲○○因心生不滿，竟意圖為自己不法所
    有，對乙○○恐嚇稱：「我車上有刀子，你要不要讓我搬走
    ，你考慮清楚」等語，使勸阻之乙○○聞悉生畏，且黃嘉政
    在電話中，為避免乙○○遭受不利，只好任令甲○○動手將
    內有十元硬幣新臺幣一千餘元之「雪豹」電子遊戲機一台搬
    走而交付之。嗣甲○○將該機具拆解後，取出現金花盡，機
    具則棄於朴子市知德工商旁之水溝內。
二、案經嘉義縣警察局朴子分局報請臺灣嘉義地方法院檢察署檢
    察官偵查起訴。
    理  由
一、被告甲○○對於被告以外之人在警詢及檢察官偵查時之陳述
    ，表示對於其證據能力不爭執，且本院認為前開陳述筆錄作
    成時之情況，合法且無不當，故被告以外之人在警詢及偵查
    中之陳述，自得為證據，先予敘明。
二、訊據被告甲○○對於搬走「雪豹」電子遊戲機並將機內金錢
    取出花用一事雖直承不諱，但否認有恐嚇取財犯行，辯稱：
    伊是經店長黃嘉政同意才搬走的云云。惟查：證人乙○○在
    警詢時陳稱：被告獨自一人進入超商後面展示間，徒手強行
    將遊戲機從展示間搬出來，我見狀出言阻止，他回答說你想
    一想，我車上有刀，你考慮清楚。我一聽到他的話，很害怕
    ，便沒有再制止他了等語（見警卷第六頁）。且證人黃嘉政
    在偵查中證稱：被告的口氣很差，我很怕，我怕他傷害店內
    的人，所以同意被告把機台搬走等語（見偵緝卷第五一頁）
    。由上述可知，被告係因在遊戲機把玩輸錢，心有不甘，遂
    欲強行搬走機台，店長黃嘉政為避免其店內人員遭受不利，
    不得已只好同意被告將機台搬走，何況當時店內除被告外，
    僅有一位店員乙○○，被告身上復有刺青（見九十五年一月
    二十六日筆錄第五頁），以當時情形，足使黃女心生畏懼，
    故被告搬走機台，並非係乙○○及黃嘉政自由意志下同意其
    搬走，此外，復有監視錄影帶所翻拍之照片十三幀可稽，被
    告所辯顯不足採，其事證明確，被告犯行堪以認定。
三、核被告甲○○所為，係犯刑法第三百四十六條第一項恐嚇取
    財罪，爰審酌被告係國中肄業之智識程度，事後否認犯罪及
    其犯罪所生之危害等一切情狀，量處如主文所示之刑，以示
    懲處。
據上論斷，應依刑事訴訟法第二百九十九條第一項前段，刑法第
三百四十六條第一項，罰金罰鍰提高標準條例第一條前段，判決
如主文。
本案經檢察官李志明到庭執行職務。
中    華    民    國    95    年    2     月    9     日
                刑事第三庭審判長法  官  沈福財
                                法  官  卓春慧
                                法  官  陳仁智
以上正本證明與原本無異。
如不服本判決，應於判決送達後10日內，向本院提出上訴狀。
中    華    民    國    95    年    2     月    9     日
                                書記官  李彩娥
中華民國刑法第346條：
意圖為自己或第三人不法之所有，以恐嚇使人將本人或第三人之
物交付者，處六月以上五年以下有期徒刑，得併科一千元以下罰
金。
以前項方法得財產上不法之利益，或使第三人得之者，亦同。
前二項之未遂犯罰之。


司法院資訊處製作；財團法人民間司法改革基金會備份。
